臺灣彰化地方法院交通事件裁定　　　　100年度交聲字第317號
原處分機關　交通部公路總局臺中區監理所彰化監理站
異　議　人
即受處分人　楊堅
上列受處分人因違反道路交通管理處罰條例案件，對於交通部公
路總局臺中區監理所彰化監理站中華民國100年2月1日所為之處
分（原處分案號：彰監四字第裁64-Z00000000號）聲明異議，本
院裁定如下：
    主    文
異議駁回。
    理    由
一、原處分意旨略以：異議人即受處分人楊堅（下稱異議人）
    於民國100年1月24日下午3時32分許，駕駛車牌號碼Y5—802
    8號自用小客貨車，在國道1號北上204.5公里處前時，因「
    駕駛執照吊扣期間駕駛小型車」之違規，爰依道路交通管理
    處罰條例第21條第1項第5款規定裁處「罰鍰新臺幣（下同）
    9000元整，吊銷駕駛執照，1年內不得考領駕駛執照」等情
    。
二、聲明異議意旨略以：異議人對於駕駛上開自用小客貨車，有
    於前開時間、地點所述之違規事實，並不爭執，然表示伊當
    時係駕駛小型車，今卻要吊銷其大貨車駕照，顯有不公，為
    此聲明異議等語。
三、按汽車駕駛人，於駕駛執照吊扣期間駕駛小型車者，處6,00
    0元以上12,000元以下罰鍰，並當場禁止其駕駛、吊銷其駕
    駛執照；汽車駕駛人，曾依本條例其他各條規定吊銷駕駛執
    照者，一年內不得考領駕駛執照，道路交通管理處罰條例第
    21條第1項第5款、第4項後段及第67條第3項分別定有明文。
    又汽車駕駛人，因違反本條例及道路交通安全規則之規定，
    受吊銷駕駛執照處分時，吊銷其持有各級車類之駕駛執照，
    道路交通管理處罰條例第68條亦規定甚明，亦即吊銷駕駛執
    照之處分，係吊銷受處分人所持有各級車類之駕駛執照，而
    非僅吊銷違規駕駛當時同一等級之汽車駕駛執照而已。
四、經查：
  (一)異議人前於99年8月21日凌晨0時47分許，在彰化縣員林鎮○
    ○路與民生路之交岔路口前，因駕駛車牌號碼9V—2157號自
    用小客車有「酒後駕車未肇事經酒測達0.29MG/L」之違規行
    為，為警掣單舉發，並經原處分機關以測定酒精濃度超過規
    定標準，吊扣小型車駕駛執照12個月，吊扣期間自99年9 月
    15日起至100年9月14日止，此有交通部公路總局臺中區監理
    所彰化監理站裁決書：彰監四字第裁64-I00000000號、汽車
    駕照基本資料各1紙在卷可稽；又本件異議人於該駕駛執照
    吊扣期間，再於100年1月24日下午3時32分許，駕駛車牌號
    碼Y5—8028號自用小客貨車，在國道1號北上204.5公里處前
    時，有「駕駛執照吊扣期間駕駛小型車」之違規事實，為警
    查獲當場掣單，此有內政部警政署國道公路警察局公警局交
    字第Z00000000號舉發違反道路交通管理事件通知單、違反
    道路交通管理事件裁決書彰監四字第裁64-Z0000000號各1紙
    在卷可稽，且為受處分人所不爭執，是其前開違規之事實足
    堪認定。
  (二)按道路交通管理處罰條例第68條於94年12月14日修正公布，
    於95年3月1日施行，施行前該條文係規定「汽車駕駛人，因
    違反本條例及道路交通安全規則之規定，受吊扣或吊銷駕駛
    執照處分時，吊扣或吊銷其持有各級車類之駕駛執照。」將
    吊扣與吊銷2者予以併列，94年12月14日修正公布時僅留「
    吊銷」，「吊扣或」3字則於該次修正公布時予以刪除，顯
    見汽車駕駛人，因違反本條例及道路交通安全規則之規定，
    受吊扣駕駛執照處分時，立法者為慮及駕駛人職業上、生活
    上所需，不宜吊扣其所持各級車類駕駛執照，否則恐影響人
    民工作權及生活保障，惟於情節較重之受吊銷駕駛執照處分
    時，倘未連同其持有各級駕駛執照一併吊銷，將無法達有效
    處罰與維護道路交通安全之目的，因而明定「受吊銷駕駛執
    照處分時，吊銷其持有各級車類之駕駛執照」，本件受處分
    人於自用小客車駕駛執照吊扣期間仍駕駛自用小客貨車，原
    處分遽依道路交通管理處罰條例第21條第1項第5款規定裁罰
    ，並無違誤。
  (三)綜上所述，受處分人確於100年1月24日下午3時32分許，駕
    駛車牌號碼Y5—802 8號自用小客貨車，在國道1號北上204.
    5公里處前時，因「駕駛執照吊扣期間駕駛小型車」之違規
    行為，原處分機關依前揭道路交通管理處罰條例第21條第1
    項第5款、第4項後段及第67條第3項規定，裁處受處分人罰
    緩9000元，吊銷其駕駛執照，且一年內不得考領駕駛執照，
    於法並無不合。受處分人之異議為無理由，應予駁回。
五、據上論斷，應依道路交通管理處罰條例第87條第2項、道路
    交通事件處理辦法第18條，裁定如主文。
中    華    民    國   100    年    5     月    5     日
                            交通法庭  法  官  郭玄義
以上正本證明與原本無異。
如不服本裁定，應於裁定送達後五日內向本院提出抗告狀（須附
繕本）。
中    華    民    國   100    年    5     月    5     日
                                      書記官  魏嘉信